臺灣高等法院刑事判決　　　　　　　　94年度上訴字第1672號
上　訴　人
即　被　告　甲○○
上列上訴人因毒品危害防制條例案件，不服臺灣桃園地方法院94
年度訴字第52號，中華民國94年 2月16日第一審判決（起訴案號
：臺灣桃園地方法院檢察署93年度毒偵字第4512號），提起上訴
，本院判決如下：
    主    文
上訴駁回。
    事    實
一、甲○○有下列前案紀錄，後述(二)所示案件執行完畢，構成累
    犯：
  (一)前因違反肅清煙毒條例等案件，經原法院於民國82年 2月26
    日，以81年訴字第1404號判決判處有期徒刑3年8月確定。
  (二)復因違反肅清煙毒條例等案件，經原法院於83年 8月16日，
    以83年訴字第705號判決判處有期徒刑 4年6月確定，與上述
    (一)所示案件合併執行，於85年4月6日縮短刑期假釋交付保護
    管束出監。於85年假釋期間復因施用毒品海洛因、安非他命
    ，違反肅清煙毒條例、麻醉藥品管理處罰條例等案件，經本
    院裁定送觀察、勒戒，認有繼續施用傾向，經本院裁定令入
    戒治處所施以強制戒治，於88年 7月24日戒治期滿，分別經
    本院於88年10月26日，以87年上訴字第2964號、及原法院於
    88年12月24日，以87年度訴字第 535號，均判決免刑確定。
    並由臺灣桃園地方法院檢察署檢察官於89年11月 7日，以89
    年度戒偵字第 621號不起訴處分確定。並經撤銷其假釋，於
    88年3月9日入監執行，嗣於92年12月30日縮短刑期執行完畢
    。
二、甲○○於強制戒治執行完畢後五年內，復分別基於施用第一
    級毒品海洛因、第二級毒品安非他命之犯意，於93年10月10
    日，在其位於桃園縣八德市○○里○○街178巷44號3樓住處
    ，分別施用第一、二級毒品海洛因、安非他命各一次，為警
    於93年10月11日15時30分許查獲，並扣得第一級毒品海洛因
    一包（驗餘淨重0.01公克）、含有第一級毒品海洛因無法析
    離之殘渣袋一個，及其所有供施用毒品海洛因所用之注射針
    筒二支、橡皮條一條等物。
三、案經桃園縣政府警察局八德分局報告臺灣桃園地方法院檢察
    署檢察官聲請簡易判決處刑。
    理    由
一、被告甲○○經合法傳喚無正當理由未到庭辯解，惟上開犯罪
    事實，業經被告甲○○於原審審理時坦承不諱，而被告為警
    查獲所採集之尿液經送驗結果尿液有嗎啡（海洛因經人體代
    謝呈嗎啡陽性反應）、安非他命陽性反應，此有昭信科技顧
    問股份有限公司濫用藥物陽性檢體檢驗報告（見93年度毒偵
    字第4512號偵查卷第50頁卷）。並有如事實欄所載之扣案物
    品扣案足資佐證，而本案被告為警查獲扣得之白粉一包（驗
    餘淨重合計0.01公克），確含第一級毒品海洛因成分，有法
    務部調查局調科壹字第 080008430號鑑定通知書一紙在卷可
    稽（見同上偵查卷第54頁），足徵被告自白與事實相符，其
    施用第一級毒品海洛因、第二級毒品安非他命之事實，堪以
    認定。又被告於85年假釋期間復因施用毒品海洛因、安非他
    命，違反肅清煙毒條例、麻醉藥品管理處罰條例等案件，經
    本院裁定送觀察、勒戒，認有繼續施用傾向，經本院裁定令
    入戒治處所施以強制戒治，於88年 7月24日戒治期滿，分別
    經本院於88年10月26日，以87年上訴字第2964號、及原法院
    於88年12月24日，以87年度訴字第 535號，均判決免刑確定
    。並由臺灣桃園地方法院檢察署檢察官於89年11月 7日，以
    89年度戒偵字第 621號不起訴處分確定等情，此有本院被告
    全國前案紀錄表及上開不起訴處分書電腦列印本一份附卷可
    稽（見同上偵查卷第55頁）。是被告係於上開強制戒治執行
    完畢後五年內再犯毒品危害防制條例第10條第1、2項之罪。
    綜此，本案事證明確，被告犯行洵堪認定，應予依法論科。
二、核被告甲○○所為，係犯毒品危害防制條例第10條第 1項、
    第 2項之施用第一級毒品海洛因及第二級毒品安非他命罪。
    被告持有第一級毒品海洛因及第二級毒品安非他命，意在供
    己施用，其持有海洛因與安非他命之低度行為皆應為施用之
    高度行為吸收，均不另論罪。其所犯上開二罪之間，犯意各
    別，行為互殊，應予分論併罰。又被告有如事實欄(二)所示前
    案紀錄，於92年12月30日縮短刑期執行完畢，有上開本院被
    告全國前案記錄表一份附卷可稽，其於刑之執行完畢後，五
    年以內再犯本件有期徒刑以上之罪，均為累犯，所犯上開二
    罪均應依刑法第47條規定各加重其刑。原審適用毒品危害防
    制條例第10條第 1項、第2項、第18條第1項前段，刑法第11
    條、第47條、第51條第 5款、第38條第1項第2款，審酌被告
    有如事實欄所示前案紀錄，素行非佳，其施用毒品次數非少
    ，犯行所生危害，已曾因相同犯行經觀察、勒戒、強制戒治
    等處遇後猶未能使其知所省惕，根絕施用毒品惡習，足徵其
    沾染甚深，犯後坦承犯行態度良好等及其他一切情狀，分別
    量處被告施用第一級毒品部分有期徒刑柒月，施用第二級毒
    品罪部分有期徒刑肆月之刑，並定其執行刑有期徒刑拾月。
    並說明扣案之第一級毒品海洛因一包（淨重0.01公克）係屬
    毒品，應依毒品危害防制條例第18條第 1項前段之規定沒收
    銷燬之；扣案含有第一級毒品海洛因之殘渣袋一個，因毒品
    海洛因已與殘渣袋附和無法析離，亦屬毒品，亦應依毒品危
    害防制條例第18條第 1項前段之規定沒收銷燬之。而被告為
    警查獲扣案之注射針筒二支、橡皮條一條等物，雖非「專供
    」被告施用毒品所用之器具，自無法依同條例第18條第 1項
    前段規定宣告沒收銷燬之，然上開物品既係被告所有，並供
    其施用第一級毒品犯罪所用之物，業據被告供承在卷，爰依
    刑法第38條第1項第2款規定，宣告沒收，經核於法並無不合
    。被告上訴意旨略以：因家中上有老母親與小女兒，待被告
    維持經濟來源，請求改判緩刑或減輕量刑云云，係就原審適
    法範圍裁量權為爭執，惟原審已就被告犯罪各種情狀加以審
    酌，並無明顯失出，是被告上訴為無理由，應予駁回。
三、被告經合法傳喚，無正當理由不到庭，爰不待其陳述，逕行
    判決，併此敘明。
據上論斷，應依刑事訴訟法第371條、第368條，判決如主文。
本案經檢察官王安明到庭執行職務。
中　　華　　民　　國　　94　　年　　7 　　月　　6 　　日
                  刑事第十七庭審判長  法  官  吳啟民
                                      法  官  施俊堯
                                      法  官  蘇隆惠
以上正本證明與原本無異。
施用第一級毒品部分如不服本判決，應於收受送達後十日內向本
院提出上訴書狀，其未敘述上訴之理由者並得於提起上訴後十日
內向本院補提理由書（均須按他造當事人之人數附繕本）。
其餘不得上訴。
                                      書記官  周素秋
中　　華　　民　　國　　94　　年　　7 　　月　　6 　　日
附錄：本案論罪科刑法條全文
毒品危害防制條例第10條
施用第一級毒品者，處6月以上5年以下有期徒刑。施用第二級毒
品者，處3年以下有期徒刑。
